# 请教陈版,处置子公司当期有关以前年度内部交易的处理

提问人：1980ldy 时间：2010-12-15 17:45:03
陈版: 处处置子公司当期有关以前年度内部交易如何处理啊 1¥以年年度母公司向子公司销售的商品未实现内部销售利润 50 万元 2¥以年年度子公司向母公司销售的商品未实现内部销售利润 100 万元 3¥子公司应收母公司账款 80 万元以前年度形成,并计提坏账 10 万元4¥母公司应收子公司账款 160 万元以前年度形成,并计提坏账 20 万元

回答人：chenyiwei
因为本案例的背景是将子公司对外处置，也就是相当于合并报表层面处置了子公司的各项资产和负债，并且将处置对价与控制权丧失日子公司净资产在合并报表层面体现的价值之间的差额计入当期损益（这里假设不考虑存在剩余股权按处置日公允价值重新计量的情形）。所以： 1 、以前年度母公司向子公司销售的商品未实现内部销售利润 50 万元：这部分存货在子公司账面，随同子公司股权一并被处置，所以以前年度被抵销的内部交易未实现利润在合并报表层面会导致增加子公司股权的处置损益。 2 、以前年度子公司向母公司销售的商品未实现内部销售利润 100 万元：这部分存货在母公司账面，在合并报表上仍然继续保持原先的账面价值基础（即抵销内部交易损益后的在子公司的原账面价值），在处置子公司时仍未通过对外销售将原先抵销的未实现利润予以实现，所以在合并报表层面继续延续以前年度的抵销结果，直至该存货对外销售为止。 3 、子公司应收母公司账款 80 万元以前年度形成,并计提坏账 10 万元：
由于子公司处置导致原先的内部往来变为合并集团的对外负债，不再予以抵销；同时因计提坏帐准备导致子公司净资产以前年度的减少通过股权处置损益调整。 4 、母公司应收子公司账款 160 万元以前年度形成,并计提坏账 20 万元：由于子公司处置导致原先的内部往来变为合并集团的对外应收款，原先计提的坏帐准备在合并报表层面继续保留，直到该笔款项收回或者作为坏帐核销时转回。

回答人：chenyiwei
回复 藤椅 1980ldy 的帖子可以这样理解。

提问人：liucicpa 时间：2017-02-08 14:00:49
陈版主，你好，关于处置子公司时对有关以前年度内部交易的处理，我们理解：未实现利润的相关资产尚未对外实现时，应继续确认未实现利润，不需要转入投资收益。
但，证监会会计部 2016 年 9 月发布的《会计监管工作通讯》有如下表述：
（四）原逆销交易形成的内部未实现利润在子公司处置后合并报表层面的会计处理原则 纳入合并财务报表范围的企业之间发生的有关交易，不管交易方向是顺销还是逆销，前期未实现的内部损益在子公司处置后，都应在处置当期通过“投资收益”科目进行合并抵销，计入处置子公司当期合并财务报表的投资收益。

回答人：chenyiwei
我们对该表述有异议，认为是不恰当的。很简单的道理：这样处理会导致仍存在于合并报表中的标的资产的计量发生变动，这是明显违反历史成本原则的，因此很难解释这一变动。

提问人：yiersansi1234 时间：2017-03-19 10:22:22
陈版，楼上第二个分录 ，减少了存货 100 ，为什么要调整期初未分配利润

回答人：chenyiwei
该部分存货系以前年度的内部销售形成，以前年度抵销未实现损益的影响滚动下来就是调整期初未分配利润。

提问人：PIL 时间：2017-08-09 15:00:06
http://bbs.esnai.com/thread-5110260-1-1.html，参照倪版的帖子，上述问题 2 ：以年年度子公司向母公司销售的商品未实现内部销售利润 100 万元是否应按以下分录处理： 借：投资收益 100 贷：存货 100

回答人：chenyiwei
如果不在个别报表层面就未实现损益调整，直接在合并报表层面调整，则是这样处理。